臺灣雲林地方法院刑事判決
110年度易字第486號
公  訴  人  臺灣雲林地方檢察署檢察官
被      告  程彥嘉


上列被告因竊盜案件，經檢察官提起公訴（110年度調偵字第210
號），被告於準備程序時就被訴事實為有罪之陳述，本院合議庭
裁定由受命法官獨任進行簡式審判程序，判決如下：
    主  文
丙○○犯踰越窗戶侵入住宅竊盜罪，處有期徒刑捌月。
未扣案之犯罪所得新臺幣參拾萬元沒收，於全部或一部不能沒收
或不宜執行沒收時，追徵其價額。
    事  實
一、丙○○意圖為自己不法之所有，基於逾越窗戶竊盜之犯意，於
    民國109年11月15日下午3時20分許，在雲林縣○○鎮○○里00鄰
    ○○路000號乙○○所經營之「阿美印尼料理店」（起訴書誤載
    為西螺鎮，業經公訴檢察官更正），以攀爬之方式踰越2樓
    未上鎖窗戶進入上址乙○○居處內，徒手竊取乙○○放在抽屜內
    之現金新臺幣（下同）30萬元，得手後離去。嗣經警方據報
    循線查知上情。
二、案經乙○○訴由雲林縣警察局虎尾分局報告臺灣雲林地方檢察
    署檢察官偵查起訴。
    理  由
一、程序方面：
    被告丙○○所犯並非死刑、無期徒刑、最輕本刑為3年以上有
    期徒刑之罪或高等法院管轄第一審案件，其於準備程序進行
    中，先就被訴事實為有罪之陳述，經告知其簡式審判程序之
    旨，並聽取公訴人、被告之意見後，本院業已依刑事訴訟法
    第273條之1第1項之規定，裁定由受命法官獨任以簡式審判
    程序進行本案之審理。
二、認定犯罪事實之證據及理由：
    上開犯罪事實，業據被告於警詢、偵查、本院準備程序及審
    理時坦承不諱（警卷第2頁至第4頁，偵卷第31頁至第35頁，
    調偵卷第19頁至第21頁、第25頁至第27頁，本院卷第39頁、
    第41頁、第52頁至第54頁），並經證人即告訴人乙○○於警詢
    及偵查中證述在卷（警卷第5頁至第10頁，偵卷第17頁至第1
    9頁、第21頁），復有車輛詳細資料報表1張、監視器畫面翻
    拍照片3張及現場照片1張（警卷第8頁至第9頁、第12頁）附
    卷可稽，足認被告前開任意性自白與事實相符，堪以採信。
    綜上，本案罪證明確，被告犯行洵堪認定，應依法論科。
三、論罪科刑：
  ㈠刑法第321條第1項第2款於108年5月29日修正公布，自同年月
    31日起施行，將原條文之「門扇」修正為「門窗」。於修正
    前實務向認「門扇」專指門戶，即分隔住宅或建築物內外之
    間的出入口大門，至「其他安全設備」乃指門扇、牆垣以外
    ，依通常觀念足認防盜之一切設備，如電網、門鎖及窗戶等
    是。而從該次修正理由明白表示門扇修正為門窗，以符實務
    用語等語，可知立法者認為過往將窗戶認定為「其他安全設
    備」，而非「門扇」之實務見解容易造成誤會，為使法條用
    語符合實際狀況，遂予修法，是新法修正後，窗戶即屬該條
    款所規範的「門窗」而非「其他安全設備」。本件上址係告
    訴人承租上班、居住的地方，業經告訴人陳述明確，又被告
    係以攀爬越過窗戶之方式進入上開屋內竊盜，而與踰越窗戶
    之概念相符。是核被告所為，係犯刑法第321條第1項第2款
    、第1款之踰越窗戶侵入住宅竊盜罪。被告關於事實欄所示
    竊盜犯行除構成逾越窗戶竊盜罪外，亦構成侵入住宅竊盜之
    加重條件，已如前述，公訴意旨疏未論及，雖有未合，應予
    更正，惟刑法第321條第1項各款僅係竊盜罪之加重條件，尚
    非罪名有所不同，自無庸變更起訴法條。
  ㈡爰審酌被告不思以正途獲取所需，以踰越窗戶之方式為本案
    竊盜犯行，不僅造成他人財產之損害，更嚴重危害社會治安
    以及他人之安全，應予非難，且未與告訴人達成和解或賠償
    告訴人損害，但念及被告無前案紀錄，素行尚佳，有臺灣高
    等法院被告前案紀錄表在卷可參，復考量被告坦承之犯罪後
    態度，兼衡其欠債急需還款之犯罪動機及目的、所竊財物價
    值高、侵害法益不輕，以及被告自承高中畢業之智識程度，
    未婚，與告訴人女兒育有3名未成年子女，皆由告訴人代為
    撫養，從事殯葬業，月收入約3萬元，與阿嬤同住之生活狀
    況等一切情狀，量處如主文所示之刑。
四、沒收：
    犯罪所得，屬於犯罪行為人者，沒收之；前2項之沒收，於
    全部或一部不能沒收或不宜執行沒收時，追徵其價額，刑法
    第38條之1第1項前段、第3項分別定有明文。被告所竊取之3
    0萬元，均未扣案，業經被告用以還債，此據被告於偵訊中
    坦認在卷（見偵卷第33頁）。因被告犯罪所得俱未扣案且未
    發還告訴人，爰依刑法第38條之1第1項前段、第3項規定宣
    告沒收，且於全部或一部不能沒收或不宜執行沒收時，追徵
    其價額。
據上論斷，應依刑事訴訟法第273條之1第1項、第299條第1項前
段，刑法第321條第1項第1款、第2款、第38條之1第1項前段、第
3項，刑法施行法第1條之1第1項，判決如主文。
本案經檢察官甲○○提起公訴，檢察官顏鸝靚到庭執行職務。
中　　華　　民　　國　　110 　年　　10　　月　　13　　日
                  刑事第五庭  法  官  張恂嘉
以上正本證明與原本無異。
如不服本判決應於收受判決後20日內向本院提出上訴書狀，並應
敘述具體理由；其未敘述上訴理由者，應於上訴期間屆滿後20 
日內向本院補提理由書（均須按他造當事人之人數附繕本）。「
切勿逕送上級法院」。
告訴人或被害人如對於本判決不服者，應具備理由請求檢察官上
訴，其上訴期間之計算係以檢察官收受判決正本之日期為準。
                              書記官  洪青霜
中　　華　　民　　國　　110 　年　　10　　月　　13　　日
附錄本件論罪科刑法條全文：
中華民國刑法第321條
犯前條第一項、第二項之罪而有下列情形之一者，處六月以上五
年以下有期徒刑，得併科五十萬元以下罰金：
一、侵入住宅或有人居住之建築物、船艦或隱匿其內而犯之。
二、毀越門窗、牆垣或其他安全設備而犯之。
三、攜帶兇器而犯之。
四、結夥三人以上而犯之。
五、乘火災、水災或其他災害之際而犯之。
六、在車站、港埠、航空站或其他供水、陸、空公眾運輸之舟、
    車、航空機內而犯之。
前項之未遂犯罰之。